【裁判字號】    97,易,1092
【裁判日期】    971009
【裁判案由】    竊盜
【裁判全文】
臺灣高雄地方法院刑事判決              97年度易字第1092號
公  訴  人  臺灣高雄地方法院檢察署檢察官
被      告  甲○○
                    現於台灣高雄看守所羈押中
            乙○○
                    現於台灣高雄看守所羈押中
上列被告因竊盜案件，經檢察官提起公訴（97年度偵字第23135
號），被告於本院準備程序中均就被訴犯罪事實為有罪陳述，經
合議庭裁定由受命法官獨任依簡式審判程序審理，判決如下：
    主    文
甲○○共同犯攜帶兇器竊盜罪，累犯，處有期徒刑捌月。扣案之
鐵剪、強力剪各壹支，均沒收之。
乙○○共同犯攜帶兇器竊盜罪，累犯，處有期徒刑捌月。扣案之
鐵剪、強力剪各壹支，均沒收之。
    事    實
一、甲○○因違反毒品危害防制條例案件，經本院以93年度訴字
    第2809號判處有期徒刑4 月、臺灣高等法院高雄分院以94年
    度上訴字第128 號判處有期徒刑1 年，並經臺灣高等法院高
    雄分院以94年度聲字第279 號裁定應執行有期徒刑1 年2 月
    確定，又因竊盜案件，經本院以94年度易字第1074號判處有
    期徒刑8 月，嗣經本院以96年度聲減字第925 號裁定減刑為
    有期徒刑4 月確定，再因違反動產擔保交易法案件，經本院
    以94年度簡字第5813號判處有期徒刑3 月確定，上開4 案接
    續執行，於民國96年7 月29日縮刑期滿執行完畢；乙○○因
    違反毒品危害防制條例案件，經本院分別以94年度訴字第39
    98號及95年度訴字第290 號判處有期徒刑1 年、6 月及1年2
    月確定，嗣經本院以96年度聲減字第6655號減刑為有期徒刑
    6 月、3 月及7 月，並定應執行有期徒刑1 年3 月確定，於
    97年5 月4 日縮刑期滿執行完畢。詎2 人均猶不知悔改，共
    同基於意圖為自己不法所有之犯意聯絡，於97年8 月16日下
    午2 時30分之前，由乙○○打電話邀約甲○○，並於同日下
    午2 時30分許，2 人一同進入高雄市楠梓區屏山巷3 號之東
    南水泥股份有限公司（下稱東南水泥公司）二廠，由甲○○
    在旁把風，乙○○持其所有客觀上足供兇器使用之鐵剪及強
    力剪各1 支，將東南水泥公司所有之爐石輸送帶電纜線剪斷
    而竊取之，得手後，甲○○將共同竊得之電纜線裝袋，旋騎
    乘機車搭載乙○○逃逸，嗣於同日下午3 時40分許，在高雄
    市楠梓區屏山巷3 號後方之產業道路上，因2 人行跡可疑，
    為警攔檢，當場扣得電纜線2 捆（起訴書誤載為3 捆，約重
    35 公 斤，已發還東南水泥公司）、鐵剪及強力剪各1 支。
二、案經東南水泥公司總務課丙○○訴由高雄市政府警察局左營
    分局報告臺灣高雄地方法院檢察署檢察官偵查起訴。
    理    由
一、本件被告甲○○、乙○○所犯係死刑、無期徒刑、最輕本刑
    為3 年以上有期徒刑以外之罪，其於準備程序中就被訴事實
    為有罪之陳述，經法官告知簡式審判程序之旨，並聽取公訴
    人及被告之意見後，認為適宜由受命法官獨任進行簡式審判
    程序，依刑事訴訟法第273 條之1 第1 項規定，裁定由受命
    法官獨任進行審判程序。又本件之證據調查，依刑事訴訟法
    第273 條之2 規定，不受同法第159 條第1 項、第161 條之
    2 、第16 1條之3 、第163 條之1 及第164 條至第170 條規
    定之限制，均合先敘明。
二、訊據被告甲○○、乙○○對於上開時間攜帶鐵剪及強力剪各
    1 支，進入上址東南水泥公司二廠，由甲○○在旁把風，乙○○下手竊取電纜線2 捆共重約35公斤，得手後為警查獲之
    事實，於本院準備程序及審理中均坦承不諱（警卷第1 至5
    頁、本院卷第37、40、51頁），核與證人即告訴代理人丙○○於警詢時證述東南水泥公司二廠爐石輸送帶電纜線遭竊之
    情節相符（警卷第6 至7 頁），並有扣押物品目錄表、贓物
    認領保管單各1 紙及現場照片10張（警卷第35、37至39頁）
    在卷可憑，足認被告2 人自白均與事實相符，本件事證明確
    ，被告2 人前揭犯行堪予認定，應依法論科。
三、按刑法第321 條第1 項第3 款之攜帶兇器竊盜罪，係以行為
    人攜帶兇器為其加重條件，此所謂兇器，其種類並無限制，
    凡客觀上足以對人之生命、身體、安全構成威脅，具有危險
    性之兇器為已足，並不以攜帶之初有行兇之意圖為必要（最
    高法院79年臺上字第5253號判例意旨參照）。查被告乙○○
    攜帶前往現場之鐵剪、強力剪等物品，依照一般常識以觀，
    該等物品之材質均為鋼鐵材質，既能用以剪斷電纜線，其銳
    利程度不言可喻，客觀上自屬於足以殺傷人之生命、身體之
    器械，顯為具有危險性之兇器無訛。故核被告甲○○、乙○○所為，均係犯刑法第321 條第1 項第3 款攜帶兇器竊盜罪
    。又被告甲○○與乙○○2 人間，就前開犯行，有犯意聯絡
    及行為分擔，為共同正犯。被告甲○○前因違反毒品危害防
    制條例案件，經本院以93年度訴字第2809號判處有期徒刑4
    月、臺灣高等法院高雄分院以94年度上訴字第128 號判處有
    期徒刑1 年，並經臺灣高等法院高雄分院以94年度聲字第
    279 號裁定應執行有期徒刑1 年2 月確定，又因竊盜案件，
    經本院以94年度易字第1074號判處有期徒刑8 月，嗣經本院
    以96年度聲減字第925 號裁定減刑為有期徒刑4 月確定，再
    因違反動產擔保交易法案件，經本院以94年度簡字第5813號
    判處有期徒刑3 月確定，上開4 案接續執行，於96年7 月29
    日縮刑期滿執行完畢；被告乙○○因違反毒品危害防制條例
    案件，經本院分別以94年度訴字第3998號及95年度訴字第
    290 號判處有期徒刑1 年、6 月及1 年2 月確定，嗣經本院
    以96年度聲減字第6655號減刑為有期徒刑6 月、3 月及7 月
    ，並定應執行有期徒刑1 年3 月確定，於97年5 月4 日縮刑
    期滿執行完畢，有臺灣高等法院被告前案紀錄表各1 份在卷
    可稽，被告2 人受有期徒刑執行完畢後，5 年內故意再犯本
    件有期徒刑以上之罪，俱為累犯，均應依刑法第47條第1 項
    之規定加重其刑。爰審酌被告甲○○不思以正途賺取所得，
    且前已多次因竊盜犯行，入監執行，甫於96年7 月30日出監
    ，仍不求改過自新，再犯本件竊盜案件；被告乙○○正值壯
    年，理應循求正途賺取所需，竟攜帶兇器並邀約被告甲○○
    共同竊取他人財物，所為實無足取；惟被告2 人均坦承犯行
    ，尚具悔意，攜帶兇器行竊幸未傷及他人生命、身體，且共
    同竊取之電纜線價值約新台幣2,400 元，業經告訴代理人丙○○領回，有贓物認領保管單1 紙可稽（警卷第39頁），所
    生損害已有減輕等一切情狀，分別量處如主文所示之刑。扣
    案之鐵剪、強力剪各1 支，均為共犯中之被告乙○○所有供
    犯罪所用之物，業據被告乙○○供承在卷，爰依刑法第38條
    第1 項第2 款規定宣告沒收。
據上論斷，應依刑事訴訟法第273 條之1 第1 項、第299 條第1
項前段，刑法第28條、第321 條第1 項第3 款、第47條第1 項、
第38條第1 項第2 款，判決如主文。
本案經檢察官杜妍慧到庭執行職務。
中    華    民    國    97    年    10    月    9     日
                  刑事第六庭    法  官  王靖茹
以上正本證明與原本無異。
如不服本判決，應於判決送達後10日內，向本院提出上訴狀。
中    華    民    國    97    年    10    月    9     日
                                書記官  鍾錦祥
附錄本判決論罪之法條：
中華民國刑法第321條第1項
犯竊盜罪而有左列情形之一者，處六月以上、五年以下有期徒刑
：
一、於夜間侵入住宅或有人居住之建築物、船艦或隱匿其內而犯
之者。
二、毀越門扇、牆垣或其他安全設備而犯之者。
三、攜帶兇器而犯之者。
四、結夥三人以上而犯之者。
五、乘火災、水災或其他災害之際而犯之者。
六、在車站或埠頭而犯之者。


司法院資訊處製作；財團法人民間司法改革基金會備份。
